---
title: "Practica4"
output: html_document
---

```{r setup, include=FALSE}
knitr::opts_chunk$set(echo = TRUE)
```

## R Markdown de inicio de Práctica 4

Seguir el guión de tema 4.

Modelos de distribución de especies.

Por un lado datos de ocurrencia de determinadas especies los cuales vamos a unir a otros datos ambientales (climas, relieve,etc) para la predicción de la distribución.

Estos modelos se utilizaran para la predicción de las distribuciones de las especies. Sería la probabilidad de presencia o ausencia de estas en cada píxel.


Por un lado para la práctica usaremos un modelo de distribución de especies y por otro Modelos climáticos (modelos de circulación) y por otro Modelos de Cambio Climático (escenarios de emisión por el IPCC).

Los modelos habría que calibrarlos comprobando el sesgo y el error.

La resolución y la escala en la que son recogidos los datos también deben ser una variable importante a tener en cuenta.


## Definir el objetivo y crear modelo

# Modelos de clima

Intentar utilizar los datos de forma repoducible conectandonos a las diferentes modelos (climáticos, de distribución de especies) de forma interoperable.


*** En punto cinco de la Pr se refiere a ensamblaje de modelos generales de predicción de chelsa.


Instalar las siguientes librerias

Codigo probado en sesion de 10/03
```{r}
#install.packages("dismo")
#install.packages("XML")
#install.packages("maptools")

library("dismo")
library("XML")
library("maptools")
library("dplyr")

?gbif

lince <- gbif("Lynx", "pardinus", download = TRUE)
head(lince)
str(lince)
glimpse(lince)


write.csv(lince,"lince_ocurrencia.csv")
x11()
plot(lince$lat ~ lince$lon, pch = 16, cex = 0.6, col = "red")
summary(lince[,c("lat","lon")])

data("wrld_simpl")
plot(wrld_simpl, xlim = c(-8,2),
     ylim=c(35,43), axes = TRUE, col= "grey")
box() #
points(lince$lat ~ lince$lon, pch = 20, cex = 0.6, col="red")
getwd()

## Leer todos los archivos de una misma carpeta

path <- "D:/00-MASTER/Programacion_av/bioclim"
files <- list.files(path, pattern = 'tif$', full.names = TRUE)
files

## Creo un stack de todos los raster

predictores <- stack(files)
names(predictores)
x11()
plot(predictores)

## Haremos un clip de nuestra extensión de todos los archivos tif para el recorte

range (na.omit(lince[,c("lon")])) #○ para ver que la extensión a cortar esta dentro de las coordenads
range (na.omit(lince[,c("lat")]))

e <- extent(-12,5,35,45)
pred <- crop(predictores, e)
dev.off()
x11()
plot(pred,9)
points(lince$lat ~ lince$lon, pch = 20, cex = 1.5, col="red")

## extraer las coordenadas donde esta el lince del archivo raster

coord <- lince[,c]



```


?gbif




