---
title: "Practica1"
author: "Juan M. Martin"
date: "8/3/2020"
output: word_document
---

```{r setup, include=FALSE}
knitr::opts_chunk$set(echo = TRUE)
```

## Ejercicio 1.1.3 citar R



```{r}
citation()
```

## Ejercicio 1.2.1 Variable para cada tipo de objeto

varNum <- 6
varTex <- "Hola"
varFac <- factor("hola","adios")
varBol <- a < b

```{r}
varNum <- 6
varTex <- "Hola"
varFac <- factor("hola","adios")
#varBol <- a < b
```

## Ejercicio 1.2.2 Operaciones aritmeticas

6 + 5
a <- 6
b <-  5 
suma <- a + b
suma
c <- "Hola"
d <- "Adios"
sumaTex <- c(c,d)
sumaTex

```{r}
6 + 5
a <- 6
b <-  5 
suma <- a + b
suma
c <- "Hola"
d <- "Adios"
sumaTex <- c(c,d)
sumaTex
```

## Ejercicio 1.2.3 Generar vectores y resumir estadisticas

vecA <- c(6311, 6564, 6598, 6629, 6699, 621, 65, 677)
vecB <- c(1:9)
vecC <- rep(c(1:5), each = 2)
vecD <- rep(c(1:4), times = 3)
vecE <- rep(c(2, 3, 1, 5, 6, 7), c(3, 3, 3, 7, 1, 3))

```{r}
vecA <- c(6311, 6564, 6598, 6629, 6699, 621, 65, 677)
vecB <- c(1:9)
vecC <- rep(c(1:5), each = 2)
vecD <- rep(c(1:4), times = 3)
vecE <- rep(c(2, 3, 1, 5, 6, 7), c(3, 3, 3, 7, 1, 3))
```

## Ejercicio 1.2.4 Matrices

vecMat <- rnorm (200)
matriz1 <- matrix (vecMat, nrow = 20, ncol = 10)
View (matriz1)
seleccion1 <- matriz1 [5,3]
seleccion2 <- matriz1 [5,]
seleccion3 <- matriz1 [,2]
seleccion4 <- c (matriz1 [,1:5])

```{r}
vecMat <- rnorm (200)
matriz1 <- matrix (vecMat, nrow = 20, ncol = 10)
View (matriz1)
seleccion1 <- matriz1 [5,3]
seleccion2 <- matriz1 [5,]
seleccion3 <- matriz1 [,2]
seleccion4 <- c (matriz1 [,1:5])
```

## Ejercicio 1.2.5 Data frames

vecId <- c(1:100)
vecTipo <- rep(c("Coche", "Moto"), each = 50)
vecColor <- rep(c("Azul", "Rojo", "Verde", "Amarillo", "Blanco"), times = 20)
vecVel <- rnorm (100, mean = 50, sd = 2)
transporte <- data.frame(vecId, vecTipo, vecColor, vecVel)

```{r}
vecId <- c(1:100)
vecTipo <- rep(c("Coche", "Moto"), each = 50)
vecColor <- rep(c("Azul", "Rojo", "Verde", "Amarillo", "Blanco"), times = 20)
vecVel <- rnorm (100, mean = 50, sd = 2)
transporte <- data.frame(vecId, vecTipo, vecColor, vecVel)
```

## Seleccionar informacion del DataFrame

# A

sel <- rep(c("Azul", "Rojo", "Amarillo"))
selecDataA <- transporte [transporte$vecColor == sel,]

```{r}
sel <- rep(c("Azul", "Rojo", "Amarillo"))
selecDataA <- transporte [transporte$vecColor == sel,]
```

# B

selecDataB <- transporte [,2:4]

```{r}
selecDataB <- transporte [,2:4]
```

# C

selecDataC <- transporte [transporte$vecTipo == "Coche" & transporte$vecColor == "Rojo" & transporte$vecVel > 50,]

```{r}
selecDataC <- transporte [transporte$vecTipo == "Coche" & transporte$vecColor == "Rojo" & transporte$vecVel > 50,]
```

### Creacion de funciones


### Ambiente de trabajo y funciones

## Obtener directorio de trabajo

setwd("D:/00-MASTER/Programacion_av/ProgAvanzada")
getwd()

## Paquetes

install.packages("plyr")
library("plyr")
citation("plyr")

```{r}
citation("plyr")
```

## Leer, manipular y salvar datos

# Crear carpeta

dir.create("practica12")

# Crear csv

write.csv(transporte, "practica12/transporte.csv")

# Crear csv con estadisticas segun tipo y color

write.csv(ddply (transporte,.(vecTipo, vecColor), summarize,
                 mean.area = mean(vecVel),
                 sd.area = sd(vecVel)), 
          "practica12/transporte_sta.csv")

```{r}

```

# Crear grafico

tiff("grafica_p1.tif", width = 210, height = 130, units = "mm", res = 400)
par(mfrow = c(1,2))
plot(transporte$vecTipo,transporte$vecVel)
plot(transporte$vecColor,transporte$vecVel)
dev.off()

```{r}

```

## Condicionales

## Igualdad y desigualdad

TRUE == FALSE # False

3*21 == 3-21 # False

"UseR" == "User" # False (las cadenas de caracteres son sensibles a las mayusculas)

TRUE == 1 # True

```{r}

```

## Menor y mayor

1+1 < 12 # True

"casa" < "chalet" # True (por numero de caracteres)

TRUE >= FALSE # True (true es 1 y false es 0)

```{r}

```

## Compara vectores

gasolina <- c(1.357, 1.4, 1.5, 1.25, 1.3, 1.2)
diesel <- c(1.2, 1.1, 1.3, 1.15, 1.2, 1.8)

```{r}

```


## A. En septiembre de 2019

gasolina > 1.4

```{r}

```

## B. De julio a noviembre de 2019

gasolina > diesel

```{r}

```

## C. En julio, agosto y octubre

1.2 >= diesel

```{r}

```

## Matriz precio

precio <- matrix(c(gasolina, diesel), nrow = 2, byrow = TRUE)

```{r}

```

## Matriz logica con iguales y menor o iguales a 1.3

matrizLog <- matrix((precio == 1.3), nrow = 2, byrow = TRUE) 

matrizLog <- matrix((precio <= 1.3), nrow = 2, byrow = TRUE)


```{r}

```

# Practica de & y |
